【裁判字號】    89,交易,668
【裁判日期】    900529
【裁判案由】    傷害等
【裁判全文】
臺灣臺南地方法院刑事判決                        八十九年度交易字第六六八號
    公  訴  人  臺灣台南地方法院檢察署檢察官
    被      告  乙○○
                甲○○
右列被告因傷害等案件，經檢察官提起公訴（八十九年度偵字第八五二四號），本院
判決如左：
    主  文
乙○○因過失傷害人，處罰金貳仟元，如易服勞役，以佰元折算壹日。
甲○○被訴傷害部分公訴不受理。
    事  實
一、乙○○於民國八十九年五月十四日凌晨一時許，拜訪友人後，駕駛車牌號碼ＢＨ
    ─三二七○號自用小貨車返家，沿台南市○○路○○道由東往西方向行駛，途經
    成功路與金華路閃光交岔路口時，本應注意駛閃光紅燈表示「停車再開」，車輛
    應減速接近，先停止於交岔路口前，讓幹道車優先通行後認為安全時，方得續行
    ；且行車速度在市區道路，時速不得超過四十公里，而依當時路況及照明等情形
    ，又無不能注意之情事，竟疏未注意，貿然以時速五十公里時速通過上開交岔路
    口，適有丙○○騎乘車牌號碼ＭＴＯ─二一三號重型機車至該交岔路口時，亦疏
    未注意，閃光黃燈表示「警告」，車輛應減速接近，注意安全，小心通過，貿然
    以四十公里之時速通過交岔路口，致雙方均閃煞不及而相撞，丙○○隨即人車倒
    地，受有右側肋骨骨折之傷害。
二、案經丙○○訴請台灣台南地方法院檢察署檢察官偵查起訴。
    理  由
甲、乙○○部分：
一、右揭事實業據被告乙○○於警訊、偵查及本院審理時坦承不諱，核與告訴人丙○○指訴之情節相符，並有道路交通事故調查報告表一紙、行政院衛生署台南醫院
    診斷證明書一紙及現場照片十張附卷可稽。按行車速度在市區道路，時速不得超
    過四十公里，及車輛行經設有閃光燈號之交岔路口時，閃光紅燈表示「停車再開
    」，車輛應減速接近，先停止於交岔路口前，讓幹道車優先通行後認為安全時，
    方得續行，道路交通安全規則第九十三條第一項第一款及道路交通標誌標線號誌
    設置規則第二百十一條第一項第一款分別定有明文。被告駕車自應注意上述道路
    交通安全規定，且依卷附照片所示，肇事地點為乾燥柏油路面，視距良好，被告
    應無不能注意之情形，竟疏未注意上開規定，而貿然前行，以致肇事，其有過失
    甚明。且本件車禍經送台灣省台南區車輛行車事故鑑定委員會鑑定結果，亦認定
    被告行經設有閃光黃燈號誌岔路口，其行向為閃光紅燈，支線道路未讓幹道車先
    行，超速行駛為肇事主因，告訴人丙○○駕駛重機車，行經設有閃光黃燈號誌岔
    路口，未憾速慢行，未注意車前狀況，為肇事次因，有九十年二月十九日南鑑字
    第九ＯＯ一Ｏ八號函及鑑定書乙份在卷足憑，益徵被告乙○○之行為確有過失。
    本件車禍之發生，被告乙○○既應負肇事次因責任，其過失之行為已足確認，雖
    告訴人於本件事故之發生，亦有過失，惟既與被告乙○○之過失併合而為肇事之
    原因，被告乙○○自亦難免其過失之責，又其過失行為與告訴人所受傷害間復有
    因果關係，從而本件事證已臻明確，被告乙○○過失之犯行，洵堪認定。
二、查被告乙○○因過失致告訴人受傷，核被告乙○○所為，係犯刑法第二百八十四
    條第一項前段之普通過失傷害罪。爰審酌被告乙○○之品行、過失程度、告訴人
    所受傷害及應負肇事次因之過失責任、被告乙○○肇事後曾與告訴人丙○○和解
    ，賠償丙○○新臺幣四萬元，惟和解內容有關車損及人傷另由保險公司依規定理
    賠之約定，因故未能依約履行，至告訴人丙○○不願撤回其對被告乙○○之過失
    傷害之告訴等一切情狀，量處如主文所示之刑，並諭知罰金易服勞役之折算標準
    ，以資懲儆。
乙、甲○○部分：
一、公訴意旨略以：被告甲○○於八十九年四月二十二日下午五時許，在台南縣安定
    鄉六嘉村三十之十號甲○○堂兄之住所，因收繳會錢乙事，與丙○○發生爭執，
    甲○○竟基於傷害人身體之犯意，持鐵製茶壺丟擲丙○○，致丙○○受有左頭部
    裂傷之傷害，因認被告涉有刑法第二百七十七條第一項之傷害罪嫌。
二、按告訴乃論之罪，告訴人於第一審辯論終結前得撤回其告訴，又告訴經撤回者，
    應諭知不受理之判決，刑事訴訟法第二百三十八條第一項、第三百零三條第三款
    分別定有明文。
三、本件告訴人丙○○告訴被告甲○○傷害案件，起訴書認被告係觸犯刑法第二百七
    十七條第一項之傷害罪嫌，依照同法第二百八十七條前段之規定，須告訴乃論。
    現據告訴人當庭撤回其告訴，參照前述說明，爰不經言詞辯論，逕為不受理判決
    之諭知。
據上論斷，應依刑事訴訟法第三百零三條第三款、第三百零七條、第二百九十九條第
一項前段，刑法第二百八十四條第一項前段、第四十二條第二項，罰金罰鍰提高標準
條例第一條前段、第二條，判決如主文。
中      華      民      國  九十      年      五      月    二十九    日
                                   臺灣臺南地方法院交通法庭
                                       法  官    田  幸  艷
右正本證明與原本無異。
如不服本判決，應於判決送達後十日內向本院提出上訴狀( 應附繕本 )。
                                       書記官    陳  玉  芬
中      華      民      國    九十      年      五      月    二十九    日
附錄本案論罪科刑法條全文
刑法第二百八十四條第一項：
因過失傷害人者，處六月以下有期徒刑、拘役或五百元以下罰金。


司法院資訊處製作；財團法人民間司法改革基金會備份。
